臺灣高等法院高雄分院刑事裁定　　　　　 100年度抗字第10號
抗　告　人　臺灣屏東地方法院檢察署檢察官
受　刑　人　羅忠源　民國47.
上列抗告人因聲請撤銷緩刑案件，不服臺灣屏東地方法院中華民
國99年11月29日裁定（99年度撤緩字第100 號），提起抗告，本
院裁定如下：
    主  文
抗告駁回。
    理  由
一、本件抗告意旨略以：本件受刑人羅忠源前於民國98年間，因
    違反森林法案件（下稱前案），經台灣屏東地方法院以98年
    度簡字第998 號判決判處有期徒刑8 月，併科罰金新臺幣（
    下同）60萬元，緩刑3 年，並應向指定之公益團體、地方自
    治團體、或社區提供100 小時之義務勞務，緩刑期間付保護
    管束，於98年7 月27日確定。其於緩刑期內即99年2 月22日
    更犯賭博罪，經屏東地方法院於99年5 月25日以99年度簡字
    第885 號判處罰金3000元，並於99年6 月15日確定（下稱後
    案）。被告明知於緩刑期間不可再犯罪，仍明知故犯賭博罪
    ，堪認其守法觀念薄弱且未改過遷善，足認原宣告之緩刑難
    收預期效果，而有執行刑罰之必要。至於後案刑度較輕及罪
    質與前案是否相同，均與緩刑應否撤銷之審酌無涉，原審裁
    定據此駁回本件撤銷緩刑之聲請，尚有未洽，爰提起抗告，
    請求撤銷原裁定，更為適當合法之裁定等語。
二、依刑法第75條及第75條之1 立法意旨說明，修正前刑法第75
    條第1 項固已設有兩款應撤銷緩刑之原因，至得撤銷緩刑之
    原因，則僅於保安處分章內第93條第3 項與撤銷假釋合併加
    以規定，體例上不相連貫，實用上亦欠彈性，是將緩刑之撤
    銷分為「應撤銷」及「得撤銷」兩種原因，故將刑法第75條
    修正為「受緩刑之宣告，而有下列情形之一者，撤銷其宣告
    ：一、緩刑期內因故意犯他罪，而在緩刑期內受不得易科罰
    金之有期徒刑以上刑之宣告確定者。二、緩刑前因故意犯他
    罪，而在緩刑期內受不得易科罰金之有期徒刑以上刑之宣告
    確定者」、「前項撤銷之聲請，於判決確定後六月以內為之
    」；並新增刑法第75條之1 規定：「受緩刑之宣告而有下列
    情形之一，足認原宣告之緩刑難收其預期效果，而有執行刑
    罰之必要者，得撤銷其宣告：一、緩刑前因故意犯他罪，而
    在緩刑期內受得易科罰金之有期徒刑、拘役或罰金之宣告確
    定者。二、緩刑期內因故意犯他罪，而在緩刑期內受得易科
    罰金之有期徒刑、拘役或罰金之宣告確定者。三、緩刑期內
    因過失更犯罪，而在緩刑期內受有期徒刑之宣告確定者。四
    、違反第74條第2 項第1 款至第8 款所定負擔情節重大者。
    」、「前條第2 項之規定，於前項第1 款至第3 款情形亦適
    用之」，易言之，新法增訂「得撤銷」緩刑之類型，使法院
    對於惡性低微之類型得依個案類型予以審酌是否前案之緩刑
    執行確已無法收預期效果，而有執行刑罰之必要，以符個案
    刑罰執行之妥適公平。從而，就緩刑期內故意犯他罪時之情
    形，除在緩刑期內受不得易科罰金之有期徒刑以上刑之宣告
    確定者，依修正後刑法第75條第1 項第1 款規定，應撤銷緩
    刑之宣告外，倘受刑人係在緩刑前因故意犯他罪，而在緩刑
    期內受得易科罰金之有期徒刑、拘役或罰金之宣告確定，或
    在緩刑期內受得易科罰金之有期徒刑、拘役或罰金之宣告確
    定，依修正後刑法第75條之1 第1 項第1 款、第2 款之規定
    ，法官仍應依職權本於合目的性之裁量，妥適審酌被告所犯
    前後數罪間，關於法益侵害之性質、再犯之原因、違反法規
    範之情節是否重大、被告主觀犯意所顯現之惡性及其反社會
    性等情，判斷前案宣告之緩刑是否已難收其預期之效果，而
    有執行刑罰之必要，而撤銷該緩刑之宣告。
三、本件受刑人羅忠源前於民國98年間，因違反森林法案件，經
    臺灣屏東地方法院以98年度簡字第998 號判決判處有期徒刑
    8 月，併科罰金新臺幣60萬元，緩刑3 年，並應向指定之公
    益團體、地方自治團體、或社區提供100 小時之義務勞務，
    緩刑期間付保護管束，於98年7 月27日確定。又受刑人另於
    緩刑期內之99年2 月22日，再因賭博案件，經同法院以99年
    度簡字第885 號判決判處罰金3 仟元，於99年6 月15日確定
    ，固有各該刑事判決及臺灣高等法院被告前案紀錄表在卷可
    按。茲審酌本件受刑人前、後案所犯罪名並不相同，其犯罪
    型態、所侵害法益類型亦顯然殊異，且受刑人後案係因在電
    子遊戲場賭玩「大世紀」水果盤之賭博性電動玩具，每次投
    入押注10元，而犯在公眾得出入之場所賭博罪，當場扣得受
    刑人之賭資亦僅110 元，其侵害法益之程度及犯罪之情節，
    均顯屬輕微，揆諸上開刑法第75條第1 項之立法意旨，尚難
    據此認定受刑人後案之犯行有何「足認原宣告之緩刑難收預
    期效果而有執行刑罰之必要」，原審因而裁定駁回本件撤銷
    緩刑之聲請，認事用法均合法妥適，應予維持。抗告意旨仍
    執前詞指摘原裁定不當，為無理由，應予駁回。
四、據上論結，應依刑事訴訟法第412 條，裁定如主文。
中    華    民    國   100    年    1     月    13    日
                  刑事第十庭    審判長法  官    陳中和
                                      法  官    林水城
                                      法  官    蔡國
以上正本證明與原本無異。
不得再抗告。
中    華    民    國   100    年    1     月    13    日
                                      書記官    周青玉